臺灣高等法院刑事判決
110年度上訴字第1018號
上  訴  人  臺灣臺北地方檢察署檢察官
被      告  陳彥勳



上列上訴人因被告詐欺等案件，不服臺灣臺北地方法院109年度
審訴字第1834號，中華民國110年1月20日第一審判決（起訴案號
：臺灣臺北地方檢察署109年度偵字第25630號），提起上訴，本
院判決如下：
    主  文
原判決撤銷。
乙○○幫助犯詐欺取財罪，累犯，處拘役伍拾伍日，如易科罰金，
以新臺幣壹仟元折算壹日。
    事  實
一、乙○○明知申請帳戶使用係輕而易舉之事，一般人無故取得他
    人金融帳戶使用之行徑常與財產犯罪之需要密切相關，而可
    預見該名不自行申辦帳戶使用反收取他人存摺、提款卡之人
    ，可能係遂行不法所有意圖用以詐騙他人，又對於提供帳戶
    予他人使用雖無必引發他人萌生犯罪之確信，但仍以縱若有
    人持以犯罪亦不違反其本意，而基於幫助他人詐欺取財之犯
    意，於民國109年7月6日某時許，在臺北市○○區○○○路0段000
    巷0弄0號1樓，將其所有之玉山商業銀行帳號第00000000000
    00號帳戶（下稱上開玉山銀行帳戶）之存摺、提款卡及密碼
    ，交付予莊詠豪（由檢察官另案偵辦），以供某真實姓名、
    年籍均不詳之成年詐欺集團成員（下稱某不詳詐欺集團成員
    ）使用。嗣某不詳成年詐欺集團成員所屬詐欺集團成員取得
    上開玉山銀行帳戶後，即共同基於意圖為自己不法所有之詐
    欺取財犯意聯絡，設立虛偽之「環球投資」網站，
　　訛騙甲○○投資比特幣、以太幣，致甲○○陷於錯誤，而於109
    年7月7日20時57分許，依某不詳詐欺集團成員之指示，將新
    臺幣（下同）9,000元轉帳匯入上開玉山銀行帳戶內，並旋
    遭詐欺集團成員提領一空。嗣因甲○○發覺受騙而報警處理後
    ，始經警循線查悉上情。
二、案經甲○○訴由臺北市政府警察局文山第二分局報告臺灣臺北
    地方檢察署檢察官偵查起訴。　　
    理  由
壹、證據能力之認定部分：
　　按刑事訴訟法第159 條之5 立法意旨，在於確認當事人對於
    傳聞證據有處分權，得放棄反對詰問權，同意或擬制同意傳
    聞證據可作為證據，屬於證據傳聞性之解除行為，如法院認
    為適當，不論該傳聞證據是否具備刑事訴訟法第159 條之1
    至第159 條之4 所定情形，均容許作為證據，不以未具備刑
    事訴訟法第159 條之1 至第159 條之4 所定情形為前提。此
    揆諸「若當事人於審判程序表明同意該等傳聞證據可作為證
    據，基於證據資料愈豐富，愈有助於真實發見之理念，此時
    ，法院自可承認該傳聞證據之證據能力」立法意旨，係採擴
    大適用之立場。蓋不論是否第159 條之1 至第159 條之4 所
    定情形，抑當事人之同意，均係傳聞之例外，俱得為證據，
    僅因我國尚非採澈底之當事人進行主義，故而附加「適當性
    」之限制而已，可知其適用並不以「不符前四條之規定」為
    要件（最高法院104 年度第3 次刑事庭會議決議參照）。經
    查，本件以下所引用之供述或非供述證據，因檢察官、被告
    乙○○對各該證據方法之證據能力，迄至言詞辯論終結前均未
    聲明異議（見本院卷第41至46頁），而本院審酌上開供述或
    非供述等證據資料製作時之情況，無不當取供及證明力明顯
    過低之瑕疵，認以之作為證據應屬適當，揆諸前開規定，本
    院認前揭證據資料有證據能力，合先敘明。
貳、認定被告犯罪事實所憑之證據及理由：
　　上揭事實，業據被告於原審及本院審理時均坦白承認（見原
    審卷第194頁；本院卷第44至45頁），並核與證人即告訴人
    甲○○於警詢時所證述之情節一致（見偵卷第21至23頁），
　　此外，復有告訴人提出之行動電話內對話內容截圖相片、中
    國信託銀行自動櫃員機交易明細、上開玉山銀行帳戶之開戶
    資料及交易明細在卷可稽（見偵卷第27至31頁、第49至63頁
    、第47頁），堪認被告上開任意性自白，核與事實相符，可
    以採取。本件事證明確，被告上揭犯行足可認定，應依法論
    科。
參、論罪部分：
一、按幫助犯之成立，主觀上行為人須有幫助故意，客觀上須有
    幫助行為，意即需對於犯罪與正犯有共同之認識，而以幫助
    之意思，對於正犯資以助力，而未參與實施犯罪之行為者而
    言。被告將其所有之上開玉山銀行帳戶存摺、提款卡及密碼
　　交付予莊詠豪，以供某不詳詐欺集團成員所屬詐欺集團詐騙
    告訴人所有財物，顯係基於幫助他人詐取財物之犯意所為，
    屬刑法詐欺罪構成要件以外之行為，被告既以幫助他人犯罪
    之意思而參與犯罪構成要件以外之行為，核其所為，係犯刑
    法第30條第1 項前段、同法第339 條第1 項之幫助詐欺取財
    罪。
二、公訴意旨固認被告所為係涉犯刑法第339條之4第1項第3款、
    第30條第1項之幫助加重詐欺取財罪嫌等語，惟現今詐欺集
    團分工精密，被告雖交付其所有之上開玉山銀行帳戶存摺、
    提款卡及密碼，以供詐欺集團詐騙告訴人所有財物，然尚難
    逕認被告知悉告訴人受騙過程，自無從認定被告之行為涉犯
    上開幫助加重詐欺取財罪，是公訴意旨所指，尚有未洽，惟
    起訴書所載之犯罪事實，與本院所認定之事實，兩者之基本
    社會事實同一，且原審、本院已告知相關罪名（見原審卷第
    189頁；本院卷第41頁），無礙被告防禦權，爰依法變更起
    訴法條。
三、查被告前於106年間，因詐欺案件，經原審法院以106年度審
    簡字第2072號判決處有期徒刑5月確定，並於108年6月28日
    易科罰金執行完畢，有本院被告前案紀錄表1 份在卷可佐，
    其於前案有期徒刑執行完畢後，5 年以內故意再犯本案有期
    徒刑以上之罪，為累犯，而依108 年2 月22日公布之司法院
    大法官解釋釋字第775 號解釋文意旨，有關刑法第47條第1 
    項規定累犯加重本刑部分，尚不生違反憲法一行為不二罰原
    則之問題，惟該號解釋文認定：「不分情節，基於累犯者有
    其特別惡性及對刑罰反應力薄弱等立法理由，一律加重最低
    本刑，於不符合刑法第59條所定要件之情形下，致生行為人
    所受之刑罰超過其所應負擔罪責之個案，其人身自由因此遭
    受過苛之侵害部分，對人民受憲法第8 條保障之人身自由所
    為限制，不符憲法罪刑相當原則，牴觸憲法第23條比例原則
    。於此範圍內，有關機關應自本解釋公布之日起2 年內，依
    本解釋意旨修正之。於修正前，為避免發生上述罪刑不相當
    之情形，法院就該個案應依本解釋意旨，裁量是否加重最低
    本刑」等語。是本院參酌上開解釋意旨，審酌被告於前述案
    件中，係因犯詐欺取財罪經法院判處罪刑，本應產生警惕作
    用，期待其能因此自我控管、約束，惟被告卻故意再犯與先
    前犯罪內容及情節相同之幫助詐欺取財犯行，足見其有一定
    特別之惡性，對刑罰之反應力顯然薄弱，就本案被告所犯之
    罪予以加重，尚不致使被告所受之刑罰超過其所應負擔之罪
    責，而造成對其人身自由過苛之侵害，而仍有加重法定最低
    本刑之必要，爰依刑法第47條第1 項規定加重其刑。
四、被告以幫助他人犯罪之意思而參與犯罪構成要件以外之行為
    ，為上開詐欺取財罪之幫助犯，爰依刑法第30條第2 項之規
    定，減輕其刑，並依法先加後減。
肆、不另為無罪之諭知部分：
一、公訴意旨略以：被告基於掩飾詐欺犯罪所得去向之不確定犯
    意，於109年7月6日某時許，在臺北市○○區○○○路0段000巷0
    弄0號1樓，將上開玉山銀行帳戶存摺及提款卡，交付某詐欺
    犯罪組織成員，作為詐欺取財犯罪收受贓款之工具。嗣詐欺
    犯罪組織成員設立虛偽之「環球投資」網站，訛騙告訴人投
    資比特幣、以太幣，致告訴人陷於錯誤，而於109年7月7日2
    0時57分許，依該詐欺犯罪組織成員之指示，將9,000元轉帳
    匯入上開玉山銀行帳戶內，並旋遭詐欺集團另1名成員提領
    花用。因認被告所為亦涉犯洗錢防制法第14條第1 項之洗錢
    罪嫌等語。
二、惟按洗錢防制法所稱之「洗錢」行為，依第2條之規定，係
    指：一、意圖掩飾或隱匿特定犯罪所得來源，或使他人逃避
    刑事追訴，而移轉或變更特定犯罪所得；二、掩飾或隱匿特
    定犯罪所得之本質、來源、去向、所在、所有權、處分權或
    其他權益者；三、收受、持有或使用他人之特定犯罪所得。
    並於第14條、第15條規定其罰則，俾防範犯罪行為人藉製造
    資金流動軌跡斷點之手段，去化不法利得與犯罪間之聯結。
    申言之，洗錢防制法之立法目的，在於防範及制止因犯第3
    條所列之特定犯罪而取得或變得之財物或財產上利益及其之
    孳息，藉由包含處置（即將特定犯罪所得直接予以移轉或變
    更）、分層化（即以迂迴層轉、化整為零之多層化包裝方式
    ，掩飾或隱匿特定犯罪所得）及整合（即收受、持有或使用
    他人之特定犯罪所得，使之回流至正常金融體系，而得以合
    法利用享受）等各階段之洗錢行為，使其形式上轉換成為合
    法來源，以掩飾或切斷特定犯罪所得與犯罪之關聯性，而藉
    以逃避追訴、處罰。提供金融帳戶提款卡及密碼之行為人，
    因已將帳戶之提款卡及密碼等物件提供他人使用，失去對自
    己帳戶之實際管領權限，若無配合指示親自提款，即無收受
    、持有或使用特定犯罪所得之情形，且無積極之移轉或變更
    特定犯罪所得之行為，故非屬洗錢防制法第2條第1款、第3
    款所稱之洗錢行為。一般而言，洗錢防制法第2條第2款之掩
    飾、隱匿行為，目的在遮掩、粉飾、隱藏、切斷特定犯罪所
    得與特定犯罪間之關聯性，是此類洗錢行為須與欲掩飾、隱
    匿之特定犯罪所得間具有物理上接觸關係（事實接觸關係）
    。而提供金融帳戶提款卡及密碼供他人使用，嗣後被害人雖
    匯入款項，然此時之金流仍屬透明易查，在形式上無從合法
    化其所得來源，未造成金流斷點，尚不能達到掩飾或隱匿特
    定犯罪所得之來源、去向及所在之作用，須待款項遭提領後
    ，始產生掩飾、隱匿之結果。故而，行為人提供金融帳戶提
    款卡及密碼，若無參與後續之提款行為，即非洗錢防制法第
    2條第2款所指洗錢行為，無從成立一般洗錢罪之直接正犯。
    然行為人主觀上如認識該帳戶可能作為收受、提領特定犯罪
    所得使用，他人提領後會產生遮斷資金流動軌跡以逃避國家
    追訴、處罰之效果，仍基於幫助之犯意而提供，則應論以幫
    助犯一般洗錢罪（最高法院 108 年台上大字第3101 號裁定
    意旨參照）。
三、本案被告固有交付上開玉山銀行帳戶之存摺、提款卡及密碼
　　供某不詳詐欺集團成員使用，幫助某不詳詐欺集團成員及其
    所屬詐欺集團成員對告訴人詐騙，而使告訴人將受騙款項匯
    入被告所提供之上開玉山銀行帳戶，嗣由某不詳詐欺集團成
    員及其所屬詐欺集團成員提領殆盡等情。惟被告於109年7月
    6日，將其上開玉山銀行帳戶之存摺、提款卡及密碼交付予
    莊詠豪前，尚未有本件詐欺取財犯行之成立，如前說明，亦
    即該詐欺取財之特定犯罪尚未發生、該犯罪所得即洗錢標的
    尚未產生，即無從認定被告主觀上明知該特定犯罪已存在，
    亦無從認定被告明知洗錢標的財產為犯罪所得，而主觀上有
    檢察官所指萌生掩飾、隱匿尚未發生之詐欺犯罪所得之洗錢
    故意，且被告除提供帳戶外，並未親自提款或匯款，揆諸前
    揭說明，自不構成洗錢行為。況檢察官亦未積極證明被告行
    為時主觀上認識上開玉山銀行帳戶可能作為收受、提領特定
    犯罪所得使用，他人提領後會產生遮斷資金流動軌跡以逃避
    國家追訴、處罰之效果，自不能僅因被告提供上開玉山銀行
    帳戶之行為遽論以洗錢或幫助犯一般洗錢罪之罪責。
四、綜上所述，檢察官所提出之證據，尚未達於通常一般人均不
    致有所懷疑，而得確信被告確有上揭違反洗錢防制法罪嫌，
    本應為被告此部分無罪之諭知，然公訴意旨認被告此部分罪
    嫌與前開經論罪科刑部分具有想像競合之裁判上一罪關係，
    爰不另為無罪之諭知。　
伍、撤銷改判之理由：
一、原審以被告罪證明確，予以論罪科刑，固非無見。惟按刑事
    訴訟法第273條之1第1項明文規定須被告所犯為死刑、無期
    徒刑、最輕本刑為3年以上有期徒刑之罪或高等法院管轄第
    一審案件者外之罪，且就被訴事實為有罪之陳述後，始得改
    行簡式審判程序；又依同條第2項規定「法院為前項裁定後
    ，認有不得或不宜者，應撤銷原裁定，依通常程序審判之」
    ，立法理由例示：「法院嗣後懷疑被告自白是否具有真實性
    ，則基於刑事訴訟重在實現正義及發見真實之必要，自以仍
    依通常程序慎重處理為當；又如一案中數共同被告，僅其中
    一部分被告自白犯罪，或被告對於裁判上一罪之案件僅就部
    分自白犯罪時，因該等情形有證據共通之關係，若割裂適用
    而異其審理程序，對於訴訟經濟之實現，要無助益，此時，
    自亦以適用通常程序為宜」，據此一部無罪、免訴或不受理
    諭知之案件(含一部事實，不另為無罪、免訴或不受理諭知
    之情形)，均不得或不宜為簡式審判，法院辦理刑事訴訟案
    件應行注意事項第139點，亦有相同規定。從而法院裁定進
    行簡式審判程序後，必以被告就被訴事實，全部為有罪諭知
    為限。倘認被告上開有罪之陳述仍有疑義或有不宜為有罪實
    體判決之情形者，自應依同條第2項撤銷原裁定，改行通常
    審判程序，方屬適法（本院暨所屬法院94年法律座談會刑事
    類提案第28號研討結果亦同是認）。查本案檢察官原以被告
    涉犯刑法第30條第1項、第339條之4第1項第3款之幫助加重
    詐欺取財罪、洗錢防制法第14條第1項之洗錢罪等罪嫌提起
    公訴，原審以「被告就被訴事實為有罪之陳述」，經合議庭
    裁定改由受命法官獨任進行判程序（見原審卷第185頁），
    而原審受命法官獨任進行簡式審判程序後，既認被告所為不
    符合洗錢防制法第14條第1項之構成要件，而不另為無罪之
    諭知（見原判決第3 至5 頁），揆諸上開說明，原審所進行
    之程序難認合法，容有違誤之處。
二、檢察官上訴意旨略以：被告為有相當工作歷練及社會經驗之
    成年人，其將所申設之上開玉山銀行帳戶交付「莊詠豪」時
    ，當已知悉蒐集帳戶者，可能持以從事不法財產犯罪所用，
    而該蒐集帳戶者，既有犯罪之意圖，其蒐集被告之帳戶使用
    ，客觀上已預見其目的，係供不法犯罪所得存入後再行領出
    或轉出之用，其提領或轉出款項後會產生遮斷金流、逃避國
    家追訴、處罰之效果，亦即其使用被告所交付之人頭帳戶存
    入及提領款項之過程係有意隱瞞其流程及行為人身分曝光之
    用意，況利用人頭帳戶從事詐欺取財犯行以掩飾真實身分避
    免曝光，及利用人頭帳戶迂迴層轉犯罪所得以掩飾、隱匿不
    法所得之去向及所在，早為傳播媒體廣為報導，政府機關及
    各金融機構亦不斷呼籲民眾應謹慎控管己有帳戶，且勿出賣
    或交付個人帳戶，以免淪為詐欺、洗錢犯罪之幫助工具，而
    被告為有相當智識程度與社會生活經驗，當知向其蒐集帳戶
    者，極可能持以從事不法財產犯罪及洗錢之用，竟仍配合將
    該帳戶存摺、提款卡交付對方使用，則被告確有洗錢之不確
    定故意甚明。綜上所述，雖依卷內事證，無法證明被告係該
    詐欺集團成員，惟此僅係被告無從成立洗錢罪「正犯」之緣
    由。而原審判決以「難認定被告提供帳戶當下得以瞭解該詐
    欺集團之成員分工，或得以知悉或預見詐欺集團成員後續對
    詐欺款項之處理方式為何」等語，即為有利被告之認定，已
    與刑法幫助故意之內涵有違，實則，被告於提供帳戶之際，
    即有縱有人以被告之金融帳戶從事財產犯罪或洗錢犯罪，亦
    放任而不違背其本意之幫助意思，已如前述，原審判決僅論
    以被告幫助詐欺取財罪，應有違誤等語。然查：
（一）被告固有事實欄一所示幫助詐欺取財行為，然被告提供上
      開玉山銀行帳戶之存摺、提款卡及密碼，僅作為告訴人入
      款帳戶使用，並無證據證明係為掩飾、隱匿犯罪所得之本
      質、來源、去向、所在，或使他人逃避刑事追訴，而移轉
      或變更特定犯罪所得之情事。又本案係詐欺正犯詐騙告訴
      人時，利用被告所提供帳戶，要求將受騙款項直接存至被
      告帳戶，核屬詐欺正犯實施詐欺行為之犯罪手段，非於知
      悉他人實施詐欺取財犯行，或詐欺正犯已取得財物後，另
      為掩飾、隱匿詐欺犯罪所得之行為，亦非於詐欺正犯實施
      詐欺犯罪取得財物後，另由被告提供帳戶為之掩飾、隱匿
      。從而，被告提供上開玉山銀行帳戶行為本身除構成幫助
      犯詐欺取財罪外，尚難認已該當於洗錢防制法第14條第1
      項洗錢罪。此外，檢察官並未具體指出被告有何「掩飾、
      隱匿」犯罪所得之行為內容或方式，未積極證明被告有參
      與詐欺正犯將提領之犯罪所得予以掩飾、隱匿，進而營造
      合法來源之外觀，或使其來源無法追溯之行為，更未提出
      事證證明被告主觀上有何「掩飾、隱匿」犯罪所得之犯意
      ，自不能僅因被告提供上開玉山銀行帳戶之行為即遽論以
      洗錢罪責。
（二）再因洗錢罪之構成必須有積極掩飾、隱匿以逃避追訴之主
      、客觀要件，本案係被告以外之詐欺集團成員為詐騙行為
      ，利用被告所提供之上開玉山銀行帳戶，要求受騙之告訴
      人將金錢直接匯入上開玉山銀行帳戶之行為，屬於該等正
      犯實施詐欺行為之犯罪手段，並非為詐騙行為之詐欺集團
      成員於取得財物後，另為掩飾、隱匿詐欺所得之行為，亦
      非被告於該詐欺行為人實施詐欺犯罪取得財物後，另由被
      告為之掩飾、隱匿，況參諸詐欺取財之型態甚多，自難期
      待被告對於其所幫助正犯之參與人數多寡及詐騙手法有所
      預見，且被告所提供之帳戶乃係供受騙之被害人直接匯入
      款項所用，在金流方面並無掩飾或隱匿犯罪所得本質、來
      源、去向、所在、所有權、處分權或其他權益者之作用，
      均如前述，依本案事證，被告預見將上開玉山銀行帳戶之
      存摺、提款卡及密碼交付予他人使用，僅得認其基於縱若
      有人持以犯罪（即詐欺犯罪者將利用該帳戶作為其詐騙所
      得款項匯入使用）亦無違反其本意之不確定幫助詐欺取財
      犯意，至於取得上開玉山銀行帳戶之某不詳詐欺集團成員
      ，除自上開玉山銀行帳戶提領款項以取得詐欺犯罪所得外
      ，於主觀、客觀上是否尚有洗錢防制法第2條第2款所示掩
      飾或隱匿特定犯罪所得之本質、來源、去向、所在、所有
      權、處分權或其他權益等洗錢行為，事涉被告主觀認識所
      及範圍，檢察官就此部分並未舉證證明或指明證據方法以
      供調查，尚難徒憑上訴意旨所指各節，即論斷被告主觀上
      對此節有所預見。依本案事證，不足以證明被告對該詐欺
      集團成員是否亦有洗錢行為有所認識，依罪疑唯輕原則，
      自不得率認被告前揭所為亦應評價為洗錢罪之幫助犯。
（三）據此，被告就本案所為不該當洗錢防制法第14條第1項洗
      錢罪，且依卷內事證，亦不足以證明被告主觀上對該某不
      詳詐欺集團成員是否亦有洗錢行為有所認識，不能以幫助
      洗錢罪相繩，均由本院審認論述如前，原審同此認定，並
      無違誤，檢察官猶執前詞提起上訴，指摘原審判決不當，
      尚難認足取。
三、據上，檢察官上訴意旨雖無理由，然原判決既有上開可議之
    處，即無可維持，自應由本院將原判決予以撤銷改判。
四、爰以行為人之責任為基礎，審酌被告所為助長詐欺集團之猖
    獗，影響社會、金融秩序正常交易安全，增加被害人尋求救
    濟之困難，並使犯罪之追查趨於複雜，所為非是，及其犯罪
    之動機、目的、手段、所生損害，而被告因告訴人表示放棄
    求償等語，而未與告訴人達成和解等情，有原審法院辦理刑
    事案件電話紀錄查詢表、調解紀錄表在卷可佐（見原審卷第
    179頁、第183頁），兼衡被告自述高中肄業之智識程度；從
    事美髮工作、需撫養1名未成年子女、月收入約3萬元之家庭
    生活狀況（見原審卷第194頁），及其犯後坦承犯行之態度
    、素行等一切情狀，量處如主文第2 項所示之刑，並諭知易
    科罰金之折算標準，以示懲儆。
五、被告雖提供上開玉山銀行帳戶之存摺、提款卡及密碼予他人
    使用，而犯本件幫助詐欺取財之犯行，惟依卷內事證，並無
    證據認定被告實際有取得任何對價，是無從諭知犯罪所得之
    沒收，附此敘明。
據上論斷，應依刑事訴訟法第369 條第1 項前段、第364 條、第
299 條第1 項前段、第300條，刑法第30條第1 項前段、第2 項
、第339 條第1 項、第47條第1項、第41條第1 項前段，刑法施
行法第1 條之1 第1項，判決如主文。
本案經檢察官楊大智提起公訴，檢察官郭耿誠提起公訴，檢察官
侯千姬到庭執行職務。
中　　華　　民　　國　　110 　年　　5 　　月　　11　　日
                  刑事第十九庭審判長法  官  曾淑華
                                    法  官  陳文貴　 
                                    法  官  王美玲
以上正本證明與原本無異。
被告不得上訴。
檢察官如不服本判決，應於收受送達後20日內向本院提出上訴書
狀，惟須受刑事妥速審判法第9條限制。其未敘述上訴之理由者
，並得於提起上訴後20日內向本院補提理由書(均須按他造當事
人之人數附繕本)「切勿逕送上級法院」。
刑事妥速審判法第9條：
除前條情形外，第二審法院維持第一審所為無罪判決，提起上訴
之理由，以下列事項為限：
一、判決所適用之法令牴觸憲法。
二、判決違背司法院解釋。
三、判決違背判例。
刑事訴訟法第 377 條至第 379 條、第 393 條第 1 款之規定，
於前項案件之審理，不適用之。
                                    書記官  李逸翔
中　　華　　民　　國　　110 　年　　5 　　月　　11　　日
附錄：本案論罪科刑法條全文
刑法第339條：
意圖為自己或第三人不法之所有，以詐術使人將本人或第三人之
物交付者，處5 年以下有期徒刑、拘役或科或併科50 萬元以下
罰金。
以前項方法得財產上不法之利益或使第三人得之者，亦同。
前二項之未遂犯罰之。